臺灣基隆地方法院民事裁定 
                               111年度消債更字第66號
聲  請  人
即  債務人  洪逸農  

代  理  人  莊志成律師                      


債  權  人  中國信託商業銀行股份有限公司


法定代理人  利明献  


債  權  人  良京實業股份有限公司

法定代理人  平川秀一郎


債  權  人  萬榮行銷股份有限公司

法定代理人  呂豫文  


債  權  人  裕融企業股份有限公司

法定代理人  嚴陳莉蓮


債  權  人  華南商業銀行股份有限公司

法定代理人  黃俊智  
代  理  人  陳仲偉  

上列聲請人聲請消費者債務清理更生事件，本院裁定如下： 
    主  文
聲請人即債務人甲○○於民國111年9月23日上午10時起開始更生程
序。
命司法事務官進行本件更生程序。
    理  由
壹、按債務人不能清償債務或有不能清償之虞者，得依本條例所
    定更生或清算程序，清理其債務；債務人無擔保或無優先權
    之本金及利息債務總額未逾新臺幣一千二百萬元者，於法院
    裁定開始清算程序或宣告破產前，得向法院聲請更生。消費
    者債務清理條例（下稱消債條例）第3條、第42條第1項規定
    甚明。次按債務人對於金融機構負債務者，在聲請更生或清
    算前，應向最大債權金融機構請求協商債務清償方案，或向
    其住、居所地之法院或鄉、鎮、市、區調解委員會聲請債務
    清理之調解，消債條例第151條第1項定有明文。
貳、聲請意旨略以：
　　聲請人因每月薪資收入加上各類補助大約新臺幣（下同）3
    萬2,504元，而每月支出除本身之基本生活費（依據臺灣省
    最低生活費1.2倍計算），還有2名未成年子女之扶養費1萬2
    ,000元，每月大約僅能提出1、2千元清償債務，但是最大債
    權銀行中國信託商銀提供之分期給付為每月4,737元，此金
    額尚不包含資產管理公司之債務，聲請人無力以上開方式清
    償債務。並經依消費者債務清理條例（下稱消債條例）向本
    院聲請消費者債務清理之調解，無法達成調解而調解不成立
    。聲請人有不能清償債務之情形，且無擔保或無優先權之債
    務總額為69萬4,409元未逾1,200萬元，未經法院裁定開始清
    算程序或宣告破產，聲請人於5年內未從事營業活動，依法
    向本院聲請更生等語。　　　　　
參、經查：
一、聲請人已聲請消債調解不成立
　　聲請人前於111年5月30日向本院聲請消費者債務清理之調解
    ，與最大債權銀行即中國信託商銀調解不成立等情，有本院
    111年度司消債調字第69號案卷可稽，堪可採認。
二、聲請人之債務總額未逾1,200萬元
　　聲請人主張其積欠中國信託商銀等金融機構及非金融機構債
    權人無擔保或無優先權之債務共69萬4,409元。與各債權人
    申報債權金額因計算日期、方式而略有出入，但無擔保或無
    優先權之本金及利息債務總額確實未逾1,200萬元。　　
三、聲請人有不能清償債務情形
(一)按消債條例之立法意旨，乃在幫助陷於經濟上困境之債務人
    ，得藉由更生或清算程序，走出經濟困境，避免走向絕路，
    實現憲法所保障之生命權，並在清理債務過程中能適度保有
    符合人性尊嚴之最低基本生活所需，並非在幫助債務人保持
    其舊有之生活水平，因此在考量所謂之「生活必要性支出」
    ，自以維持一般人最低生活水平所需為準，否則對債權人即
    屬不公。次按債務人必要生活費用，以最近1年衛生福利部
    或直轄市政府所公告當地區每人每月最低生活費1點2倍定之
    ，消債條例第64條之2第1項定有明文。
(二)聲請人個人每月必要生活費依上開規定計算為1萬7,067元（
    臺灣省111年度最低生活費1萬4,230元×1.2倍＝1萬7,067元）
    ，再加計其需扶養2名未成年子女，業據提出戶籍謄本在卷
    堪信為真，扶養費其主張為1萬2,000元，據此合計聲請人每
    月生活支出約為2萬9,076元。　　
(三)聲請人自陳每月薪資加計所領取補助收入為3萬2,504元，扣
    除上開必要支出後，僅剩餘3,428元，顯然無法負擔最大債
    權銀行月付4,737元之清償方案，另有3家資產管理公司債務
    尚未納入分期計算。據上堪認聲請人確有不能清償債務情形
    ，如不調整其與債權人間之權利義務關係，極易衍生社會問
    題，難以維持安定之社會經濟秩序，有違債清條例之立法目
    的，故應給予其更生之機會。
肆、綜上所述，聲請人既有不能清償債務之情事，自應允其於消
　　債條例施行後，選擇以更生程序清理其債務，藉以妥適調整
　　債務人與債權人及其他利害關係人間之權利義務關係，保障
　　債權人獲得公平受償，並謀求債務人經濟生活之重建復甦機
　　會。此外，聲請人尚未經法院裁定開始清算程序或宣告破產
    ，亦無消債條例第6條第3項、第8條或第46條各款所定駁回
    更生聲請之事由存在，則債務人聲請更生，於法尚無不符，
    應予准許。
伍、末按法院裁定開始更生或清算程序後，得命司法事務官進行
    更生或清算程序，必要時得選任律師、會計師或其他適當之
    自然人或法人為監督人或管理人，消債條例第16條第1項亦
    有規定。查本院既裁定准許開始本件更生程序，爰依前揭規
    定，命司法事務官進行本件更生程序，爰裁定如主文。
中　　華　　民　　國　　111 　年　　9 　　月　　21　　日
　　　　　　　　　　　 民事庭法  官  王翠芬
以上正本係照原本作成。
本件裁定不得抗告。　　　
中　　華　　民　　國　　111 　年　　9 　　月　　21　　日
                             書記官  陳怡君